臺灣桃園地方法院民事裁定
111年度簡抗字第43號
抗  告  人  黃貴雄  
代  理  人  黃晏渝  
相  對  人  楊勝秀  
上列當事人間請求損害賠償事件，抗告人對於民國111年6月27日
本院中壢簡易庭所為111年度壢簡字第18號民事裁定提起抗告，
本院裁定如下：
    主  文
原裁定廢棄。
抗告費用由相對人負擔。
    理  由
一、抗告意旨略以：其已於民國111年6月20日附上補正明細總金
    額，亦附上計算之明細資料，總計請求金額為新臺幣（下同
    ）15萬元等語，而提起本件抗告，並聲明原裁定廢棄等語。
二、按「起訴，應以訴狀表明當事人及法定代理人、訴訟標的及
    其原因事實、應受判決事項之聲明，提出於法院為之」，民
    事訴訟法第244條第1項定有明文。又起訴不合程式或不備其
    他要件，其情形可以補正者，審判長應定期間先命補正，如
    逾期未補正，法院應以裁定駁回原告之訴，此觀民事訴訟法
    第121條、第249條第1項第6款規定即明。是查：
  ⒈抗告人在本院109年度壢交簡字第3276號刑事案件審理中，以
    相對人為被告，於109年12月14日提起本案附帶民事訴訟，
    請求損害賠償。該案嗣經刑事庭裁定移送本院民事庭並由原
    審受理後，原審雖批示函請抗告人於文到3日內具狀補陳請
    求金額明細表（應分項列明）及計算式、計算依據等（參原
    審卷第18頁），該函文並隨同辯論期日通知書附送抗告人（
    參原審卷第51頁）。原審後於111年6月9日行審理程序，但
    因抗告人未提出補正資料，原審即當庭裁定諭知「抗告人應
    於10日內補正請求名目、計算式，逾期未補將駁回起訴」(
    參原審卷第59頁背面）。抗告人即於111年6月21日提出書狀
    (參原審卷第60頁至第82頁），記載抗告人自發生車禍後就
    醫之情形，且列載抗告人於天成醫院之醫療費用總額為1,75
    0元、於衛生福利部桃園醫院暨新屋分院醫療費用總額為2萬
    3,060元(其中含2萬2,000元之看護費用）、於承安醫院醫療
    費用總額1萬7,848元（其中含6,600元之看護費），合計共4
    萬2,568元。另記載之後的就醫交通費用＋營養品＋後續醫療＋
    工作損失＋精神損失，再加一張身心障礙證等語（詳參原審
    卷第68頁)，並提出道路交通事故當事人登記聯單、道路交
    通事故現場圖、道路交通事故初步分析研判表、身心障礙證
    明書、出院病歷摘要、各醫院門診醫療費用收據、看護費用
    收據、診斷證明書等資料為證。原審則認因「原告起訴時未
    陳明請求總金額之計算明細，業經原審於111年6月9日當庭
    命10日內補正，惟原告於111年6月20日陳報狀仍未補正請求
    總金額之計算明細，起訴自屬不合程式」，故於111年6月27
    日裁定駁回抗告人之訴等情，業經本院審閱附帶民事訴訟案
    卷及原審案卷無誤，堪以認定。
  ⒉是參酌上開說明，可知抗告人於提出附帶民事訴訟狀時，即
    已載明請求之總金額，在經原審當庭裁定諭知補正請求明細
    後，亦已具狀表明醫療費用及看護費用之具體金額為4萬2,5
    68元，其餘請求項目則為「就醫交通費用」、「營養品費用
    」、後續醫療費用」、「工作損失」、「精神損失」等，該
    部分之請求金額即應為請求總金額15萬元扣除4萬2,568元後
    之10萬7,432元，並提出相關資料單據，應可認已大致補正
    請求之明細，而無完全未記載之情事，至於抗告人請求之醫
    療費用、看護費用(合計共4萬2,568元）及「就醫交通費用
    」、「營養品費用」、「後續醫療費用」、「工作損失」、
    「精神損失」（合計共10萬7,432元)等，是否有理由，則應
    由原審再經闡明、調查及辯論程序後加以認定，或依民事訴
    訟法第222條第2項之規定加以判斷。是以，抗告人在提出民
    事附帶訴訟書狀及上開補正書狀資料後，抗告人之起訴應已
    具備各項法律程式，並無起訴不合程式或不備其他要件之情
    形。故原審仍認抗告人未補正請求總金額之計算明細，依民
    事訴訟法第249條第1項第6款「起訴不合程式」規定為由，
    以「駁回裁定」駁回抗告人起訴，於法即有未合，抗告意旨
    指摘原裁定不當，求予廢棄，為有理由。爰廢棄原裁定，發
    回原審另為適法之處理。
三、據上論結，本件抗告為有理由，裁定如主文。

中　　華　　民　　國　　111 　年　　10　　月　　14　　日
　　 　　　民事第三庭   審判長法  官  游智棋
                              法  官  卓立婷
                              法  官  林靜梅
正本係照原本作成。
本裁定不得再抗告。
中　　華　　民　　國　　111 　年　　10　　月　　14　　日
                              書記官  劉寶霞